臺灣花蓮地方法院刑事判決　　　　　　　 99年度易字第663號
公　訴　人　臺灣花蓮地方法院檢察署檢察官
被　　　告　簡博健
上列被告因竊盜案件，經檢察官提起公訴（99年度偵字第4987號
），本院判決如下：
    主      文
簡博健犯夜間侵入住宅竊盜罪，累犯，處有期徒刑捌月。
    事      實
一、簡博健前因公共危險案件，經本院於民國95年7月18日以 95
    年度花交簡字第169號判處有期徒刑3月確定，嗣經本院以96
    年度聲減字第205號裁定減為有期徒刑1月15日確定，於96年
    11月30日縮刑期滿執行完畢。詎仍不知悔改，基於意圖為自
    己不法所有之犯意，於98年11月19日夜間11時23分許，侵入
    位於花蓮縣花蓮市○○○街127 號劉偉民住處，竊取劉偉民
    所有之筆記型電腦（蘋果牌、機型為POWERBOOK G4 800MH）
    一台得手後離去。因劉偉民之子在該部電腦內植有遠端操控
    之軟體，嗣林逸卉使用該部電腦上網時，為劉偉民之子發現
    ，而由劉偉民報警後循線查知上情。
二、案經花蓮縣警察局吉安分局報請臺灣花蓮地方法院檢察署檢
    察官偵查起訴。
    理      由
一、按被告以外之人於審判外之言詞或書面陳述，除法律有規定
    者外，不得作為證據，刑事訴訟法第159條第1項定有明文；
    次按被告以外之人於審判外之陳述，雖不符前四條之規定，
    而經當事人於審判程序同意作為證據，法院審酌該言詞陳述
    或書面陳述作成時之情況，認為適當者，亦得為證據；當事
    人、代理人或辯護人於法院調查證據時，知有第159條第1項
    不得為證據之情形，而未於言詞辯論終結前聲明異議者，視
    為有前項之同意；同法第159條之5規定甚明。本案認定被告
    簡博健犯罪事實之證據，其中部分證據屬於傳聞證據，惟因
    被告與公訴人於言詞辯論終結前均未聲明異議，視為同意上
    開傳聞證據作為證據，本院審酌該等陳述作成之情況，陳述
    人亦未曾主張非出於任意性或不正取供，足信作成時之情況
    ，應無違法或不當情事，因而認為適當，故依刑事訴訟法第
    159條之5規定，該等陳述，具備證據能力而得作為證據，合
    先敘明。
二、訊據被告矢口否認有何竊盜犯行，辯稱：其並未竊取系爭筆
    記型電腦，是邱家慶打電話給伊說有電腦要賣，伊就打給林
    逸卉，然後叫邱家慶把電腦拿去飲料店云云。經查：
(一)被害人劉偉民於警詢中陳稱略以：我住處於98年11月19日晚
    間11時23分許遭竊，被竊一台蘋果牌筆記型電腦（機型為PO
    WERBOOK G4 800MH），因為我兒子人在紐約，平時為幫我解
    決電腦使用上問題，都會使用一種遠端操控之軟體（LogMeI
    n），後於99年1月7日早上約10 時，我兒子打電話來說有人
    使用系爭筆記型電腦上網，他有將使用者登入網路之IP位址
    傳給我，該使用者帳號為 eva5289；暱稱～卉～，該使用者
    我不認識等語（見警卷第9-10頁）。由被害人劉偉民上開之
    陳述可知，其住處確實有於98年11月19日晚間11時23分許遭
    竊系爭筆記型電腦1 部，其後因有人使用該部筆記型電腦上
    網，而為被害人劉偉民之子發現，始通知劉偉民報警究辦等
    情無訛。
(二)證人林逸卉於警詢中證稱略為：我於99年1月7日上午10時15
    分，使用系爭筆記型電腦上網，我不知道該部筆記型電腦是
    贓物，是我們公司增員員工簡博健約於99年1月7日前幾天打
    電話給我，託我幫他測試網路功能，我要他把系爭筆記型電
    腦拿給中華路與中原路口之飲料店給老闆娘，我再去跟老闆
    娘拿等語（見警卷第14-15 頁）。嗣於檢察官訊問時具結證
    稱略以：系爭筆記型電腦是被告打電話給我，要我幫忙測試
    電腦的網路，因為我在忙，所以我要被告拿去江靖汝所開設
    飲料店放，我再去拿，當時被告說系爭筆記型電腦是他朋友
    女朋友的電腦，但沒有講人名，也完全沒有提及施勝文及邱
    家慶的名字等語（見偵卷第59頁）。由證人林逸卉上開之證
    述可知，系爭筆記型電腦確實係被告委託其測試網路功能，
    並由其交代被告將系爭筆記型電腦拿至飲料店，彼時被告完
    全未提及施勝文與邱家慶等情無訛，是被告辯稱系爭筆記型
    電腦是邱家慶打電話給伊說要賣，伊方聯絡林逸卉云云，顯
    屬無稽。
(三)證人江靖汝於警詢中證稱略以：於99年1 月初有一名男子將
    系爭筆記型電腦拿到飲料店給我，該名男子我不認識，（經
    警提示被告照片）該男子是被告沒錯，他是騎機車來的，他
    會拿電腦來是因為我朋友林逸卉打電話給我，說會有一名男
    子拿電腦給我，寄放在我店內，她過幾天會過來拿，被告還
    說急需用錢，需要新臺幣（下同）5,000 元，將電腦押在店
    內，我認為被告是林逸卉的朋友，於是就給被告5,000 元等
    語（見警卷第18-19 頁）。後於檢察官訊問時具結證稱：可
    能是因為被告與林逸卉聯絡有事情要處理，但林逸卉在忙，
    打電話給我說有朋友會拿東西過來，後來被告就出現，到我
    在中華路所開設之飲料店，那是我第一次看到被告，我在警
    察局有指認被告的照片，被告有告訴我說如果林逸卉有問題
    ，叫她打電話給小簡，被告拿電腦給我時沒有提到施勝文及
    邱家慶等語（見偵卷第62頁）。由證人江靖汝上開之證述可
    知，系爭筆記型電腦確實係被告將之交予證人江靖汝無誤，
    且互稽警卷所附被告、施勝文及邱家慶之照片（見警卷第20
    -22 頁），三人之臉型、外觀均有明顯不同，是證人江靖汝
    當無誤認之可能，從而被告辯稱系爭筆記型電腦並非伊拿給
    江靖汝云云，不足採信。
(四)至證人施勝文於警詢中陳稱略以：我並未與邱家慶拿系爭筆
    記型電腦給江靖汝，被告會說是我與邱家慶拿去，是因為被
    告住我家拿東西未告知，我跟被告發生過衝突等語（見警卷
    第8 頁）。後於檢察官訊問時陳稱略為：我與被告有金錢糾
    紛，曾經打過被告，可能因此結怨等語（見偵卷第59頁）。
    互核證人林逸卉、江靖汝及施勝文之證述可知，系爭筆記型
    電腦並非施勝文與邱家慶交予江靖汝等情，當無疑義，且被
    告與施勝文有過節，被告因而故為誣陷之詞，尚非無據，足
    認被告前揭所辯，顯無可採。
(五)綜上，系爭筆記型電腦係劉偉民家中所遭竊之物，其後由被
    告透過江靖汝轉交予林逸卉，顯見系爭電腦於彼時，是由被
    告所持有無誤，此外復有贓物認領保管單附卷可稽，是本件
    事證已臻明確，被告竊盜事實堪以認定，自應依法論科。
三、核被告所為，係犯刑法第321條第1項第1 款之夜間侵入住宅
    加重竊盜罪。查被告有如上開所示之前科執行完畢，有臺灣
    高等法院被告前案紀錄表1份在卷供參；其於5年內故意再犯
    本案有期徒刑以上之罪，為累犯，應依刑法第47條第1 項規
    定加重其刑。爰審酌被告前科累累，素行不佳，年輕力壯，
    不思以正當勞力換取財物，妄想以竊盜手段不勞而獲，觀念
    殊不足取，行為控制力欠佳，竊得之財物價值非輕，然已發
    還被害人及犯後猶飾詞卸責等一切情狀，量處如主文所示之
    刑。
據上論斷，應依刑事訴訟法第284條之1、第299條第1項前段，刑
法第321條第1項第1款、第47條第1項，判決如主文。
本案經檢察官陳玫琪到庭執行職務。
中    華    民    國   100    年    1     月    21    日
                  刑事第一庭    法  官  劉柏駿
以上正本證明與原本無異。
如不服本判決應於收受送達後10日內向本院提出上訴書狀，並應
敘述具體理由。其未敘述上訴理由者，應於上訴期間屆滿後20日
內向本院補提理由書(均須按他造當事人之人數附繕本)「切勿逕
送上級法院」。告訴人或被害人如對於本判決不服者，應具備理
由請求檢察官上訴，其上訴期間之計算係以檢察官收受判決正本
之日期為準。
中    華    民    國   100    年    1     月    21    日
                                書記官

附錄本判決論罪之法律條文：
中華民國刑法第321條
犯竊盜罪而有左列情形之一者，處6月以上、5年以下有期徒刑：
一、於夜間侵入住宅或有人居住之建築物、船艦或隱匿其內而犯
    之者。
二、毀越門扇、牆垣或其他安全設備而犯之者。
三、攜帶兇器而犯之者。
四、結夥三人以上而犯之者。
五、乘火災、水災或其他災害之際而犯之者。
六、在車站或埠頭而犯之者。
前項之未遂犯罰之。